臺灣桃園地方法院刑事判決　　　　　　　 96年度易字第147號
公　訴　人　臺灣桃園地方法院檢察署檢察官
被　　　告　庚○○
　　　　　　己○○
　　　　　　甲○○
　　　　　　丙○○
　　　　　　丁○○
上　一　人
選任辯護人　楊肅欣律師
上列被告因傷害等案件，經檢察官提起公訴（九十五年度偵字第
二五五八一號），本院判決如下：
    主    文
庚○○共同連續損壞他人之玻璃，足以生損害於他人，處拘役肆
拾日，如易科罰金，以銀元佰元即新臺幣玖佰元折算壹日，減
為拘役貳拾日，如易科罰金，以銀元佰元即新臺幣玖佰元折算
壹日；又以加害生命、身體之事，恐嚇他人致生危害於安全，處
拘役拾日，如易科罰金，以銀元佰元即新臺幣玖佰元折算壹
日，減為拘役拾伍日，如易科罰金，以銀元佰元即新臺幣玖佰
元折算壹日；又共同連續傷害人之身體，處有期徒刑肆月，如易
科罰金，以銀元佰元即新臺幣玖佰元折算壹日，減為有期徒刑
貳月，如易科罰金，以銀元佰元即新臺幣玖佰元折算壹日，扣
案之高爾夫球桿桿頭壹個沒收之。拘役部分，應執行拘役拾日
，如易科罰金，以銀元佰元即新臺幣玖佰元折算壹日。
甲○○共同損壞他人之玻璃，足以生損害於他人，處拘役貳拾日
，如易科罰金，以銀元佰元即新臺幣玖佰元折算壹日，減為拘
役拾日，如易科罰金，以銀元佰元即新臺幣玖佰元折算壹日；
又共同連續傷害人之身體，處有期徒刑肆月，如易科罰金，以銀
元佰元即新臺幣玖佰元折算壹日，減為有期徒刑貳月，如易科
罰金，以銀元佰元即新臺幣玖佰元折算壹日，扣案之高爾夫球
桿桿頭壹個沒收之。
丙○○共同連續損壞他人之玻璃，足以生損害於他人，處拘役肆
拾日，如易科罰金，以銀元佰元即新臺幣玖佰元折算壹日，減
為拘役貳拾日，如易科罰金，以銀元佰元即新臺幣玖佰元折算
壹日；又共同連續傷害人之身體，處有期徒刑肆月，如易科罰金
，以銀元佰元即新臺幣玖佰元折算壹日，減為有期徒刑貳月，
如易科罰金，以銀元佰元即新臺幣玖佰元折算壹日，扣案之高
爾夫球桿桿頭壹個沒收之。
丁○○傷害人之身體，處有期徒刑月，如易科罰金，以銀元
佰元即新臺幣玖佰元折算壹日，減為有期徒刑壹月又拾伍日，如
易科罰金，以銀元佰元即新臺幣玖佰元折算壹日。
甲○○被訴恐嚇危安部分無罪。
己○○無罪。
    犯罪事實
一、庚○○居住於桃園縣蘆竹鄉○○街十號，而同宗丁○○在隔
    壁即同街六、八號開設畫室，庚○○因長期不滿丁○○製造
    噪音而妨害其居家安寧，雙方因此積怨甚深，於民國九十五
    年三月十一日深夜前往丁○○位於桃園縣蘆竹鄉○○街六、
    八號按鈴要求丁○○停止機器運轉未果，遂於翌日（即同年
    月十二日）凌晨三時許，夥同友人丙○○共同基於損害他人
    之物之概括犯意聯絡，在丁○○住處樓下持石頭、磚塊向上
    丟擲該屋二、三樓之窗戶玻璃破碎而損壞之，復於同日晚間
    八時三十分許，庚○○、丙○○承續上開概括犯意聯絡，並
    與同有損壞他人之物犯意之友人甲○○，由庚○○、丙○○
    持高爾夫球桿，甲○○手持木棍，在丁○○住處樓下持石頭
    、磚塊向上丟擲該屋二、三樓玻璃破碎而損壞之。於同日晚
    間九時三分，與丁○○同住之兄戊○○為化解庚○○、丁○○雙方恩怨，而下樓勸阻庚○○、丙○○、甲○○三人停止
    丟擲住處玻璃，丁○○嗣後因不滿庚○○、丙○○、甲○○
    三人損壞住處玻璃亦下樓理論，庚○○、丙○○、甲○○三
    人與戊○○、丁○○二人因而生口角爭執而相互推擠，上開
    五人復前往庚○○住處協調，庚○○心生不滿而基於恐嚇危
    害安全之犯意，向丁○○、戊○○恫稱：「要叫嗎？喂，叫
    輝明來，帶槍子來」等語，致丁○○、戊○○心生畏懼，至
    生危害於安全，適有庚○○之父己○○（其經檢察官起訴傷
    害部分，論述如後）此時返家勸說雙方平息紛爭，雙方協調
    未果，並相互推拉，丁○○遂基於傷害之犯意，手持不明利
    器刺向庚○○頭部，庚○○、丙○○、甲○○見狀即共同基
    於傷害之概括犯意聯絡，由庚○○、丙○○以徒手方式毆打
    丁○○，並追擊至屋外，而甲○○則持木棒與戊○○互毆，
    丙○○復又返回庚○○住處內拿取庚○○所有之高爾夫球推
    桿再返回互毆現場，持高爾夫球推桿毆打戊○○、丁○○，
    庚○○又以單手手臂勒住丁○○頸部於腋下，甲○○即持木
    棒毆打丁○○頭部，致庚○○受有頭皮撕裂傷零點五公分及
    左手挫傷之傷害，丁○○受有前額頭皮一公分、後頭皮二公
    分及右後手肘關節零點五公分開放性傷口等傷害，戊○○則
    受有前臂及左膝挫傷等傷害。嗣於同日晚間九時十分許，接
    獲來電前來之乙○○到場勸架，上開人士始停止互毆，而由
    據報前來之警方處理。
二、案經丁○○、戊○○、庚○○分別訴由桃園縣政府警察局大
    園分局報請臺灣桃園地方法院檢察署檢察官偵查起訴。
    理    由
壹、程序部分：
一、按刑事訴訟法第一百五十九條之五第一項「被告以外之人於
    審判外之陳述，雖不符前四條之規定，而經當事人於審判程
    序同意作為證據，法院審酌該言詞陳述或書面陳述作成時之
    情況，認為適當者，亦得為證據」之規定，係以被告以外之
    人於審判外之陳述不符合同法第一百五十九條之一至第一百
    五十九條之四有關傳聞法則例外規定之情形，且該陳述須經
    法院審酌作成時之情況，認為適當時，始有其適用。此所謂
    「審酌該陳述作成時之情況，認為適當」者，係指依各該審
    判外供述證據製作當時之過程、內容、功能等情況，是否具
    備合法可信之適當性保障，加以綜合判斷而言；倘法院審酌
    結果，認為該違背法定程序屬證據相對排除法則，但其情節
    重大，或其可信度明顯過低之情事者，即應認其欠缺適當性
    ，仍不具證據能力，而不得作為證據。至同法第一百五十八
    條之三規定：「證人、鑑定人依法應具結而未具結者，其證
    言或鑑定意見，不得作為證據」，其立法理由乃在擔保該證
    言或鑑定意見，係據實陳述或公正誠實之可信性，故未依法
    具結者，依證據絕對排除法則，當然無證據能力，而不得作
    為證據，自不得因當事人於審判程序之同意，逕認該未經具
    結之證言或鑑定意見，亦得作為證據，此於適用同法條（第
    一百五十九條之五）第二項所定「視為有前項之同意」之情
    形者，亦應受上揭第一百五十八條之三規定之限制（參照最
    高法院九十四年度台上字第三二七七號判決意旨）。經查：
    證人乙○○於檢察官偵訊時未經具結，雖於本院審判程序時
    公訴人、被告及選任辯護人並未爭執證據能力，然依前開最
    高法院判決意旨，仍應認此部分證據無證據能力。
二、按被告以外之人（包括證人、鑑定人、告訴人、被害人及共
    同被告等）於審判外之陳述雖不符刑事訴訟法第一百五十九
    條之一至之四等四條之規定，而經當事人於審判程序同意作
    為證據，法院審酌該言詞陳述或書面陳述作成時之情況，認
    為適當者，亦得為證據；當事人、代理人或辯護人於法院調
    查證據時，知有刑事訴訟法第一百五十九條第一項不得為證
    據之情形，而未於言詞辯論終結前聲明異議者，視為有前項
    之同意，同法第一百五十九條之五定有明文。立法意旨在於
    傳聞證據未經當事人之反對詰問予以核實，原則上先予排除
    。惟若當事人已放棄反對詰問權，於審判程式中表明同意該
    等傳聞證據可作為證據；或於言詞辯論終結前未聲明異議，
    基於尊重當事人對傳聞證據之處分權，及證據資料愈豐富，
    愈有助於真實發見之理念，且強化言詞辯論主義，使訴訟程
    序得以順暢進行，上開傳聞證據亦均具有證據能力。經查，
    本件證人即告訴人戊○○於警詢時之證述，雖為證人於審判
    外之言詞陳述，其性質雖屬傳聞證據，然其警詢筆錄之內容
    ，業經本院審理時予以提示並告以要旨，且經公訴人、本案
    被告庚○○、己○○、甲○○、丙○○、丁○○及其選任辯
    護人表示意見，當事人已知上述筆錄乃傳聞證據，均未於言
    詞辯論終結前對該等筆錄內容異議，依前揭規定，擬制同意
    作為證據，且本院審酌該證據作成之形式，均無瑕疵，與待
    證事實具有關聯性等情況，認為以之作為本案之證據亦屬適
    當，是前開證據仍具有證據能力，本院自得引為判決之依據
    ，合先敘明。
三、復按司法院大法官會議釋字第五八二號解釋前段謂：「最高
    法院三十一年上字第二四二三號及四十六年臺上字第四一九
    號判例所稱共同被告不利於己之陳述得採為其他共同被告犯
    罪（事實認定）之證據一節，對其他共同被告案件之審判而
    言，未使該共同被告立於證人之地位而為陳述，逕以其依共
    同被告身份所為陳述採為不利於其他共同被告之證據，乃否
    定共同被告於其他共同被告案件之證人適格，排除人證之法
    定調查程式，與當時有效施行中之中華民國二十四年一月一
    日修正公布之刑事訴訟法第二百七十三條規定牴觸，並已不
    當剝奪其他共同被告對該實具證人適格之共同被告詰問之權
    利，核與首開憲法意旨不符。該二判例及其他相同意旨判例
    ，與上開解釋意旨不符部分，應不再援用。」明白指出「共
    同被告身份所為之陳述」，在未經人證之法定調查程式前，
    該陳述應不得採為不利於其他共同被告之證據。又九十二年
    二月六日修正公布之刑事訴訟法第一百五十六條第二項規定
    ：「被告或共犯之自白，不得作為有罪判決之唯一證據，仍
    應調查其他必要之證據，以察其是否與事實相符。」是否意
    謂被告或共犯之自白，亦得為不利其他被告之證據？刑事訴
    訟法第一百五十六條第二項原規定：「被告之自白，不得作
    為有罪判決之唯一證據，仍應調查其他必要之證據，以察其
    是否與事實相符。」於九十二年二月六日公布修正刑事訴訟
    法時，將第一百五十六條第二項修正為：「被告或共犯之自
    白，不得作為有罪判決之唯一證據，仍應調查其他必要之證
    據，以察其是否與事實相符。」立法目的乃欲以補強證據擔
    保自白之真實性，亦即以補強證據之存在，藉之限制自白在
    證據上之價值，防止偏重自白，發生誤判之危險。以被告自
    白，作為其自己犯罪之證明時，尚有此危險，以之作為其他
    共犯之罪證時，不特在採證上具有自白虛偽性之同樣危險，
    且共犯者之自白，難免有嫁禍他人，而為虛偽供述之危險。
    是則利用共犯者之自白，為其他共犯之罪證時，其證據價值
    如何，按諸自由心證主義之原則，固屬法院自由判斷之範圍
    ，惟此項不利之陳述，須無瑕疵可指，且就其他方面調查，
    又與事實相符者，始得採為其他共同被告犯罪事實之認定。
    若不為調查，而專憑此項供述，即為其他共同被告犯罪事實
    之認定，顯與刑事訴訟法第一百五十六條第二項之規定有違
    。再對於共同被告之調查，除刑事訴訟法第一百五十六條第
    二項外，九十二年二月六日公布修正刑事訴訟法另增訂第二
    百八十七之一條規定：「法院認為適當時，得依職權或當事
    人或辯護人之聲請，以裁定將共同被告之調查證據或辯論程
    式分離或合併。前項情形，因共同被告之利害相反，而保護
    被告權利之必要者，應分離調查證據或辯論。」同法第二百
    八十七之二條亦規定：「法院就被告本人之案件調查共同被
    告時，該共同被告準用有關人證之規定。」故法院必須裁定
    將共同被告分離調查、辯論，改依訊問證人之程式，命其具
    結，進行交互詰問。經查：本件庚○○、丙○○於本院審理
    時，以證人之身份到庭，並在具結負擔偽證罪心理處罰之狀
    態下，由公訴檢察官、其餘被告及渠等之選任辯護人對其行
    交互詰問，則被告庚○○、丙○○在本院審理時所為證述，
    因已經過具結，且於本院審理時復由其餘被告及選任辯護人
    對其行使憲法保障之對質詰問權（司法院大法官會議第五八
    二號解釋參照），本院因認其在前開各被告於本院審理時所
    為之證述應具有證據能力，得採為證據使用，附予敘明。
貳、有罪部分：
一、被告庚○○、丙○○、甲○○被訴毀損部分：
  (一)查被告庚○○、丙○○於九十五年三月十二日凌晨三時，有
    丟擲石頭、磚塊損壞告訴人即被告丁○○住處二、三樓窗戶
    玻璃，被告庚○○、丙○○、甲○○三人又於同日晚間八時
    三十分許，再以丟擲石頭、磚塊損壞告訴人即被告丁○○住
    處二、三樓窗戶玻璃之事實，均據被告庚○○、丙○○、甲○○於本院審理時坦承不諱，且經本院當庭勘驗監視錄影光
    碟，被告庚○○、丙○○、甲○○確有於上開時、地向上丟
    擲不明物體，有勘驗筆錄（見本院卷第一四八至一五○頁）
    及該監視錄影光碟各一份在卷可稽，足認被告庚○○、丙○○、甲○○此部分自白與事實相符，堪以採信，可資認定渠
    等三人有前開毀壞他人之物之犯行明確。
  (二)至告訴人即被告丁○○指稱：被告庚○○有於九十五年三月
    十二日有毀損其住處大門一節，並提出毀損照片一幀（見偵
    查卷第四六頁）存卷可佐，經本院訊據被告庚○○固不否認
    其有於該日凌晨三時許持高爾夫球桿敲擊告訴人即被告丁○○大門之事實（見本院卷第一六六頁），然按刑法上之毀損
    罪，須毀棄、損壞他人之物或致令不堪用，足以生損害於公
    眾或他人者，始克成立，此揆之刑法第三百五十四條規定自
    明。經查：觀諸前開被告丁○○所提出之毀損照片，該大門
    為不鏽鋼鐵門，其上確有凹痕及刮痕等情，然該大門係阻隔
    外界防盜之用，是該凹痕及刮痕雖有礙美觀，惟並不影響開
    關防閑之功能，應尚未達毀棄、損壞或致令不堪用之程度，
    與刑法上之毀損罪之構成要件即有未合，惟此部分既未據公
    訴人起訴，本院本即不得逕予論罪科刑或為無罪之諭知，併
    此敘明。
  (三)又告訴人即被告丁○○另指稱：被告甲○○有於九十五年三
    月十二日凌晨三時許，與被告庚○○、丙○○共同基於毀損
    之概括犯意聯絡，在其住處樓下持石頭、磚塊向上丟擲該屋
    二、三樓之窗戶玻璃破碎而損壞之等情，然為被告甲○○於
    本院審理時堅詞否認其有此部分之毀損犯行，並辯稱：其僅
    有於當日晚間八時三十分許前往該處丟擲被告丁○○住處窗
    戶玻璃等語，經查：
    (1)按犯罪事實應依證據認定之，無證據不得認定犯罪事實，
      刑事訴訟法第一百五十四條第二項定有明文。又犯罪事實
      之認定，應憑真實之證據，倘證據是否真實尚欠明確，自
      難以擬制推測之方法，為其判斷之基礎；且認定犯罪事實
      所憑之證據，雖不以直接證據為限，間接證據亦包括在內
      ，然而無論直接或間接證據，其為訴訟上之證明，須於通
      常一般之人均不致有所懷疑，而得確信其為真實之程度者
      ，始得據為有罪之認定，倘其證明尚未達到此一程度，而
      有合理之懷疑存在時，事實審法院在心證上無從為有罪之
      確信，自應為無罪之判決（最高法院五十三年台上字第六
      五六號、七十六年度台上字第四九八六號判例意旨參照）
      。
    (2)查被告即告訴人丁○○並無親眼見聞被告甲○○於案發當
      日凌晨三時許，有與被告庚○○、丙○○共同丟擲石頭或
      磚塊毀損其住處窗戶之玻璃，且本院當庭勘驗被告丁○○
      所提出之案發當日凌晨三時許之監視錄影光碟，第一個鏡
      頭庚○○先走過巷子，之後後方有一男子雙手置於背後拿
      不明物品，身穿條紋上衣、球鞋、深色長褲，第二個鏡頭
      庚○○走過去，一部吉普車停在停車格上，車上三人下車
      等情，有勘驗筆錄一份（見本院卷第一六四、一六五頁）
      在卷可參，則第一個鏡頭之不明男子背對監視鏡頭，而第
      二個鏡頭亦無法確知下車之不明男子三人為何人，已難逕
      予認定該不明男子或其中下車之一人為被告甲○○本人。
      縱被告甲○○確屬其中一人，然前開監視錄影內容亦非屬
      案發當時毀損被告丁○○住處窗戶玻璃之監視錄影畫面，
      亦不得依此而推測被告甲○○亦有參與該次之毀損被告丁○○住處窗戶玻璃之情事。
    (3)從而，本件就告訴人即被告丁○○指述被告甲○○於案發
      當日凌晨三時許有參與毀損其住處窗戶玻璃乙情，依調查
      所得證據，其證明程度仍未達於可排除合理之懷疑而形成
      被告甲○○有罪之法律上確信之程度，循據前開說明，並
      基於「罪證有疑，利於被告」之刑事訴訟原則，因認被告
      甲○○就此部分毀損之犯罪尚屬不能證明，而本件公訴人
      起訴書亦未認被告甲○○此部分有涉犯毀損罪嫌，是此部
      分既未經起訴，本院自不得逕予論罪科刑或為無罪之諭知
      ，附此敘明。
二、被告庚○○被訴恐嚇危害安全部分：
    查被告庚○○有於上開時、地向被告丁○○、證人戊○○恫
    稱：要叫嗎？喂，叫輝明來，帶槍子來等語，致被告丁○○
    、證人戊○○心生畏懼一節，業據被告庚○○於本院審理時
    坦認有口出前開言語無誤，核與證人戊○○於本院審理時證
    述明確，且經本院當庭勘驗錄音內容：被告庚○○與丁○○
    、證人戊○○等人先有口角爭執，並說「要叫嗎？喂，叫輝
    明來，帶槍子來」等語後，錄音內容發生混亂叫囂追逐及互
    毆聲音，且全部錄音內容與被告丁○○所庭呈錄音譯文內容
    一致等情，有勘驗筆錄（見本院卷第一五九、一六○頁）及
    該錄音譯文各一份存卷可佐，又觀諸前開言語，有提及「帶
    槍子來」之加害生命、身體之事，已足使聽聞者之被告丁○○、證人戊○○生畏怖之心，是被告庚○○此部分恐嚇危害
    安全犯行，亦堪認定。
三、被告庚○○、丙○○、甲○○三人被訴傷害部分：
  (一)查被告庚○○、丙○○、甲○○有共同傷害告訴人即被告丁○○、證人戊○○之事實，除被告甲○○否認有持木棒毆擊
    被告即告訴人丁○○一節外，其餘均據被告庚○○、丙○○
    、甲○○於本院審理時坦承不諱，核與證人乙○○於本院審
    理時結稱接獲來電前往現場處理情節相符，亦與證人即告訴
    人戊○○迭於警詢及本院審理時指述：伊是聽到樓下有丟磚
    塊丟玻璃的聲音，伊就下樓看，伊看到甲○○拿短的木棒，
    庚○○拿高爾夫球的鐵製推桿，丙○○也拿一支鐵桿，伊勸
    阻他們不要再砸伊住處的窗戶，伊要庚○○父親己○○出來
    勸勸他，庚○○說己○○去賭博，丁○○後來聽到吵鬧聲下
    來，雙方就爭辯起來，伊有打電話請乙○○前來調解，後來
    伊打電話給陳家欽時，庚○○就拿推桿朝丁○○的頭打下去
    ，後來甲○○拿木棒對伊，庚○○、丙○○二人毆打丁○○
    ，丙○○持鐵桿從伊後面朝伊右手關節處打下去，打鬥的現
    場是在己○○家的前面，乙○○後來來了，把人架開，接著
    警察就來了，現場有撿到桿頭，後來是警察交給伊保管，當
    日庚○○並沒有打伊等情（見本院卷第六五、六六、七二、
    七三頁）吻合，並經被告庚○○於本院審理經立於證人程序
    具結，且經交互詰問所證述：當日是戊○○跟他太太先下來
    ，都是戊○○在跟伊講話，伊先跟戊○○對話，後來伊父親
    己○○回來，就跟戊○○對話，丁○○不知跟伊父親己○○
    說什麼，丁○○不知從口袋拿什麼東西從伊的頭刺過來，在
    他刺的那一刻，大家就發生扭打，伊所稱發生扭打是指甲○○、丙○○、丁○○、戊○○，扭打的那一剎那大家沒有拿
    東西，是後來丙○○看到甲○○被戊○○打，丙○○才進去
    拿高爾夫球桿出來，高爾夫球桿有打到戊○○的手，高爾夫
    球桿就斷掉，甲○○何時拿木棍伊沒有看到，雙方本來互相
    圍毆，一邊是伊、丁○○及他大嫂，一邊是丙○○、戊○○
    、甲○○及己○○，所以扭打的時候伊比較知道伊跟丁○○
    的部分，到最後的階段，伊有扭著丁○○的頭，由甲○○拿
    木棒打下去等語（見本院卷第八四至八七頁）明確，復與被
    告丙○○亦於本院審理時以證人交互詰問程序具結證稱：當
    時是戊○○先下來，丁○○是後面才來，丁○○站在庚○○
    後面打他後腦，打一下就流血，伊並沒有看到丁○○拿什麼
    東西，後來伊、甲○○、庚○○就與對方丁○○、戊○○動
    手打起來，一開始大家都是空手，庚○○沒有拿高爾夫球桿
    ，甲○○有拿木棍，後來伊看到甲○○被戊○○打，伊才進
    去拿高爾夫球桿出來（見本院卷第九四至九七頁）一節相合
    ，且經本院當庭勘驗互毆當時監視錄影畫面：「二十一時零
    四分十秒：站在畫面左上角講話的五人（Ａ、Ｂ、Ｇ、Ｈ、
    Ｉ男）有推擠的動作，五人從原本聚成一個圈型散開，較靠
    近畫面右邊穿淺色衣褲（Ｈ男）和站其對面穿深色衣服（Ｂ
    男）互相推打，另一名穿淺色衣服的男子（Ｇ男）則追上幫
    忙，另外二人則互相推打（Ｉ、Ａ男）。二十一時零四分三
    十四秒：一台白色休旅車經過，該五人（Ａ、Ｂ、Ｇ、Ｈ、
    Ｉ男）便往畫面右方遮雨棚走進去。‧‧‧二十一時十分十
    七秒，從畫面的右方屋簷下走出三個人激烈地拉扯互毆，又
    從後分別衝出二名身穿淺色上衣的男子上前加入毆打的陣容
    ，共五人（Ａ、Ｂ、Ｇ、Ｈ、Ｉ男）互毆，一人（Ｊ男）似
    欲勸架。二十一時十分二十三秒：下方有一穿著深色衣褲站
    立之男子（Ｊ男）。二十一時十分五十秒：從畫面左下方出
    現一名男子（乙○○）上前似欲勸架，爭執的六人畫面漸往
    右下方屋簷移動。二十一時十一分零七秒至二十一時十二分
    五十五秒：（Ａ、Ｂ、Ｇ、Ｈ、Ｉ男）仍在互毆，一人（Ｊ
    男）似欲勸架。」等節，並製有勘驗筆錄一份（見本院卷第
    一五二至一五三頁），且經本院當庭質之被告五人及證人戊○○確認Ａ、Ｂ、Ｉ、Ｊ、Ｈ男分別為被告庚○○、甲○○
    、丁○○、被告己○○、證人戊○○，而Ｃ、Ｇ均是被告丙○○無誤（見本院卷第一五八頁），此外復有長庚紀念醫院
    林口分院被告丁○○、證人戊○○診斷證明書各一份、被告
    丁○○及證人戊○○受傷照片六幀及監視錄影翻拍照片九幀
    存卷可查，顯見被告庚○○、甲○○、丙○○自白渠等有共
    同傷害被告丁○○、證人戊○○一節，與實情相符，堪以認
    定。
  (二)至被告甲○○有持木棒毆打被告丁○○一節，業據被告甲○○矢口否認其有何傷害被告丁○○之犯行，並辯稱：伊當日
    僅有跟戊○○扭打，並沒有打丁○○云云，然依被告庚○○
    於本院審理時，經立於證人具結並交互詰問結稱：「（問：
    你剛才說的扭打，是如何互相攻擊？）一開始丁○○刺我頭
    部後，雙方互相圍毆，後來就分二塊區域，一邊是我、丁○○及他大嫂，一邊是丙○○、戊○○、甲○○及我爸爸，所
    以扭打的時候，我比較知道我跟丁○○的情形。」、「（問
    ：丁○○的頭是甲○○或己○○打的或丙○○打的？）我扭
    著丁○○的頭，甲○○就從他的頭部打下去。「（問：當你
    扭著丁○○的頭，為何甲○○會過來打他的頭？）那是最後
    的階段，當時我扭著丁○○的頭，甲○○過來救我，就從他
    的頭部打下去，因為起來的時候我已經滿臉是血所以才停止
    打鬥」等語（見本院卷第八六、八七頁）以觀，足認案發當
    時證人即被告庚○○就自己與被告丁○○互毆對峙過程本即
    清楚明確，且佐以證人即被告庚○○案發當時與被告甲○○
    為朋友關係，本次雙方口角衝突及打鬥時所處立場一致，應
    無故意誣陷被告甲○○之可能，則證人即被告庚○○證述其
    與被告丁○○互毆之際，被告甲○○亦有傷害被告丁○○頭
    部情節之證詞，應與事實相符，是被告甲○○前開所辯，難
    以採信。
  (三)至檢察官認被告庚○○有持高爾夫球桿打丁○○一節，業據
    被告庚○○迭於檢察官偵訊及本院審理時均堅決否認，並辯
    稱：伊在打架過程，並沒有拿高爾夫球桿，當時高爾夫球桿
    已經放回家裡，伊手上並沒有東西等語，經查：證人戊○○
    於本院審理時雖證稱：「（問：據丁○○稱當時有一個人右
    手勒住他的脖子，庚○○拿高爾夫球桿，另外一個不詳之人
    時拿木棒打他的頭部？）‧‧‧庚○○應該是拿鐵桿朝丁○○頭部敲下去，‧‧」一詞，然當日證人戊○○主要係與被
    告甲○○相互對峙，本即難期該證人對於被告庚○○、丁○○在另一處之互毆情節清楚明確，且該證人與被告丁○○間
    又屬兄弟關係，其證詞自對於被告丁○○作有利之解釋，是
    不應以證人戊○○前開推測之詞，遽以認定被告庚○○有持
    高爾夫球桿與被告丁○○互毆。又本院當庭勘驗被告丁○○
    所提出之當時錄影光碟：二十時三十四分五十三秒：‧‧‧
    畫面右方出現一台白色休旅車，該身穿深色衣服男子（Ｂ男
    ）動作便停下來，等車子從畫面右方過去之際，車頭燈照明
    下可見Ａ男手持高爾夫球桿，又繼續往畫面前面上方扔東西
    後，‧‧‧三人就互相輪流向上扔東西，其中站在畫面身穿
    淺色上衣男子（Ａ男）手似揮舞高爾夫球桿，‧‧。二十一
    時零四分三十四秒：一台白色休旅車經過，該五人（Ａ、Ｂ
    、Ｇ、Ｈ、Ｉ男）便往畫面右方遮雨棚走進去。‧‧‧二十
    一時十分十七秒，從畫面的右方屋簷下走出三個人激烈地拉
    扯互毆，又從後分別衝出二名身穿淺色上衣的男子上前加入
    毆打的陣容，共五人（Ａ、Ｂ、Ｇ、Ｈ、Ｉ男）互毆，一人
    （Ｊ男）似欲勸架。二十一時十分二十三秒：下方有一穿著
    深色衣褲站立之男子（Ｊ男）。二十一時十分五十秒：從畫
    面左下方出現一名男子（乙○○）上前似欲勸架，爭執的六
    人畫面漸往又下方屋簷移動。二十一時十一分零七秒至二十
    一時十二分五十五秒：（Ａ、Ｂ、Ｇ、Ｈ、Ｉ男）仍在互毆
    ，一人（Ｊ男）似欲勸架。」等節，亦有前開勘驗筆錄附卷
    可參（見本院卷第一四八、一四九、一五三頁），經核與證
    人即被告丙○○於本院審理時具結證稱：丟石塊時庚○○有
    拿高爾夫球桿，打架剛開始大家都是空手，當時庚○○並沒
    有拿高爾夫球桿，後來應該也沒有拿一詞（見本院卷第九四
    、九五頁）相符，是綜合前開勘驗當日監視錄影內容及證人
    之證詞，可知被告庚○○於案發當晚丟擲石頭或磚塊毀損被
    告丁○○住處窗戶玻璃時，固有手持高爾夫球桿，然迄至對
    峙雙方互毆之際，從監視錄影畫面上並無從看出被告庚○○
    仍繼續手持高爾夫球桿，且亦不得僅憑被告庚○○於丟擲石
    頭或磚塊毀損被告丁○○住處窗戶玻璃至證人戊○○、被告
    丁○○因此先後下樓理論時有手持高爾夫球桿，而逕認被告
    庚○○迄至雙方互毆之際仍持高爾夫球桿，並進而持之毆擊
    被告丁○○乙情，復佐以被告庚○○既已坦認其有毆打被告
    丁○○成傷一節，實無就傷害細節予以否認之必要，是檢察
    官認被告庚○○於毆打被告丁○○時有持高爾夫球桿一節，
    容有誤會，併予敘明。
  (四)從而，被告庚○○、甲○○、丙○○確有於上開時、地，共
    同基於傷害之概括犯意聯絡，由被告庚○○以徒手方式毆擊
    被告丁○○，被告甲○○則持木棒與證人戊○○對峙並先後
    毆擊證人戊○○、被告丁○○，被告丙○○本徒手毆打被告
    丁○○，嗣後返回被告庚○○住處取出被告庚○○所有之高
    爾夫球桿毆打戊○○、丁○○，並致被告丁○○受有前額頭
    皮一公分、後頭皮二公分及右後手肘關節零點五公分開放性
    傷口等傷害，證人戊○○則受有前臂及左膝挫傷等傷害，是
    渠等三人之傷害犯行，事證明確，亦堪認定。
四、被告丁○○被訴傷害部分：
    訊據被告丁○○矢口否認其有何傷害被告庚○○之傷害犯行
    ，並辯稱：伊當日並沒有毆打庚○○頭部云云，然查：證人
    即被告庚○○於本院審理時證稱：當日是戊○○跟他太太先
    下來，都是戊○○在跟伊講話，伊先跟戊○○對話，後來伊
    父親己○○回來，就跟戊○○對話，丁○○不知跟伊父親己○○說什麼，丁○○不知從口袋拿什麼東西從伊的頭刺過來
    ，在他刺的那一刻，大家就發生扭打，後來因為伊已經滿臉
    是血，才停止打鬥等語（見本院卷第八五、八七頁），核與
    證人即被告丙○○於本院審理時結稱：當時是戊○○先下來
    ，丁○○是後面才來，丁○○站在庚○○後面打他後腦，打
    一下就流血，伊並沒有看到丁○○拿什麼東西，後來伊、甲○○、庚○○就與對方丁○○、戊○○動手打起來情節（見
    本院卷第九五、九七頁）相符，雖證人戊○○於本院審理時
    證稱：丁○○沒有先動手，伊沒有看到丁○○對他們動粗等
    詞（見本院卷第六六、六七頁），然觀諸被告庚○○當日確
    實受有頭皮撕裂傷零點五公分及左手挫傷之傷害，有敏盛綜
    合醫院診斷證明書一紙附卷足參，而依當日對峙情形分別為
    由被告庚○○、甲○○、丙○○三人與被告丁○○、證人戊○○雙方對立，衡諸一般常情被告庚○○所受傷勢，殊無可
    能係由自己或與自己同立場之被告甲○○、丙○○毆打所致
    ，應係對立之他方所造成，顯見證人即庚○○、丙○○此部
    分之證詞，堪能憑採，而證人戊○○既與被告丁○○係屬兄
    弟關係，其證詞本難期客觀公正，難免有迴護被告丁○○之
    虞，是證人戊○○上開證詞，洵難採信。綜合上開事證，被
    告丁○○當日確實有持不明利器刺向被告庚○○頭部，且於
    與之對峙時亦有徒手毆打被告庚○○，致被告庚○○受有頭
    皮撕裂傷零點五公分及左手挫傷之傷害至明，被告丁○○所
    執未傷害被告庚○○一詞，應係臨訟卸責之詞，不足採信，
    其有前開傷害犯行，洵堪認定。
五、新舊法比較部分：
    查被告庚○○、甲○○、丙○○、丁○○行為後，刑法於九
    十四年二月二日修正公布，並自九十五年七月一日起施行，
    本件新舊法比較之說明如下：
  (一)修正後刑法第二條第一項規定，已將新舊法律適用之「從新
    從輕」原則，改採「從舊從輕」原則，而此規定僅係規範行
    為後法律變更所生新舊法律比較適用之準據法，並非實體刑
    罰法律，自不生行為後法律變更之比較適用之問題，應逕行
    適用新法第二條第一項之規定，為「從舊從輕」之比較。又
    刑法條文雖經修正，但若僅屬單純之文字修飾，或將實務見
    解或法理明文化，而不涉及刑罰之輕重、構成要件之變更，
    或其他有利、不利於行為人之情形者，即無庸依刑法第二條
    第一項之規定比較新舊法，而應依一般法律適用原則，適用
    「裁判時法」處斷（最高法院九十五年十一月十七日第二十
    一次刑事庭會議決議意旨參照）。又修正後刑法第十一條係
    增訂刑法於其他法律有「保安處分」之規定者，亦適用之，
    亦無關犯罪行為可罰性之變更，亦應逕行適用新法第十一條
    之規定。
  (二)關於罰金刑最低額之問題，本案刑法第二百七十七條第一項
    之傷害罪、同法第三百零五條恐嚇危害安全罪及同法第三百
    五十四條毀損罪之法定刑中科處罰金之規定，依修正後刑法
    第三十三條第五款規定，「罰金新臺幣一千元以上，以百元
    計算之」較修正前之舊法所定罰金最低額為銀元一元即新臺
    幣三元以上為重，經新舊法比較結果，以修正前刑法較有利
    於被告，依刑法第二條第一項規定，應適用修正前刑法第三
    十三條第五款規定。
  (三)關於刑法第二百七十七條第一項之傷害罪、同法第三百零五
    條恐嚇危害安全罪及同法第三百五十四條毀損罪之法定刑罰
    金刑之「提高標準」之新舊法適用問題，因被告庚○○、甲○○、丙○○、丁○○四人行為後，刑法施行法第一條之一
    於九十五年六月十四日修正公布增訂。修正增訂之刑法施行
    法第一條之一規定：「中華民國九十四年一月七日刑法修正
    施行後（按指九十五年七月一日），刑法分則編所定罰金之
    貨幣單位為新臺幣。九十四年一月七日刑法修正時，刑法分
    則編未修正之條文定有罰金者，自九十四年一月七日刑法修
    正施行後，就其所定數額提高為三十倍。但七十二年六月二
    十六日到九十四年一月七日新增或修正之條文，就其所定數
    額提高為三倍」。且刑法施行法第一條之一之立法理由謂「
    刑法二十四年施行後，為解決國民所得經濟水準已大幅提昇
    問題，有關罰金罰鍰倍數之調整及銀元與新臺幣之折算標準
    ，訂有罰金罰鍰提高標準條例及現行法規所定貨幣單位折算
    新臺幣條例，除罰金以一銀元折算三元新臺幣外，並將七十
    二年六月二十六日以前修正之刑法部分條文罰金數額提高為
    十倍，其後修正者則不再提高倍數，亦即刑法分則各罪罰金
    數額視為前開情形分別提高三十倍或三倍，考量新修正刑法
    施行後，不再適用現行法規所定貨幣單位折算新臺幣條例，
    為使罰金數額趨於一致，避免衍生新舊法比較適用問題，以
    緩和實務適用法律之衝擊，爰於不變動罰金數額之前提下，
    規定第二項如上」。查，上開傷害、恐嚇危害安全及毀損三
    罪之法定刑均定有罰金刑，分別為銀元一千元以下、三百元
    以下及五百元以下之罰金，且為刑法分則編未修正之條文而
    定有罰金刑者；於刑法施行法第一條之一修正增訂前，其貨
    幣單位為銀元，罰金刑之提高標準應適用罰金罰鍰提高標準
    條例第一條之規定「依法律應處罰金、罰鍰者，就其原定數
    額得提高為二倍至十倍。」而再依現行法規所定貨幣單位折
    算新臺幣條例第二條規定「現行法規所定金額之貨幣單位為
    圓、銀元或元者，以新臺幣元之三倍折算之。」如換算為新
    臺幣，則上開三罪罰金刑部分，分別為罰金新臺幣三萬元、
    九千及一萬五千元以下，如適用刑法施行法第一條之一規定
    提高三十倍，上開三罪經提高結果，亦同為新臺幣三萬元、
    九千及一萬五千元以下之罰金。比較新舊法適用之結果，其
    關於法定刑為罰金部分之提高標準，新舊法均無不利之情形
    ，依照前揭說明，本案關於刑法第二百七十七條第一項、第
    三百零五條及第三百五十四條之法定刑罰金提高標準部分，
    自應適用裁判時之法律即刑法施行法第一條之一（最高法院
    九十六年度臺上字第八二七號、一一三六號判決意旨參照）
    。
  (四)修正前刑法第二十八條：「二人以上共同『實施』犯罪之行
    為者，皆為正犯。」與修正後同條：「二人以上共同『實行
    』犯罪之行為者，皆為正犯。」之規定，二者在用語上固有
    不同，惟其修法理由乃在原「實施」一詞之範圍，在解釋上
    是否包括「陰謀共同正犯」及「預備共同正犯」存有爭議，
    為杜爭議，明白宣示本條不包括「陰謀共同正犯」及「預備
    共同正犯」，但仍包括共謀共同正犯，乃將「實施」修正為
    「實行」，此觀諸立法理由說明即明，此部分「法律修正後
    ，既無有利、不利之情形，依照上開說明，應適用裁判時」
    即修正後刑法第二十八條規定（最高法院九十六年度臺上字
    第八二七號判決意旨參照)。
  (五)查被告庚○○、甲○○、丙○○行為後，刑法第五十六條連
    續犯之規定，業於九十四年二月二日修正公布刪除，並於九
    十五年七月一日施行，則被告之犯行，因行為後新法業已刪
    除連續犯之規定，此刪除雖非犯罪構成要件之變更，但顯已
    影響行為人刑罰之法律效果，自屬法律有變更，依新法第二
    條第一項規定，比較新、舊法結果，仍應適用較有利於被告
    三人之行為時法律即舊法論以連續犯。
  (六)又按比較新舊法，應就罪刑有關之共犯、未遂犯、想像競合
    犯、牽連犯、連續犯、結合犯，以及累犯加重、自首減輕暨
    其他法定加減原因（如身份加減）與加減例等一切情形，綜
    其全部罪刑之結果而為比較，此有最高法院九十五年五月二
    十三日九十五年第八次刑庭會議決議第一、（四）則可資參
    照。是經綜合比較前開修正前後刑法之新舊法，應以修正前
    之刑法對被告四人較為有利。
  (七)關於易科罰金之折算問題，按九十五年七月一日修正公布施
    行之刑法第二條第一項規定，行為後法律有變更者，適用行
    為時之法律。但行為後之法律有利於行為人者，適用最有利
    於行為人之法律，係採從舊從輕之原則。而所謂「法律有變
    更」，係指足以影響行為之可罰性範圍及其法律效果之法律
    修正而言，易科罰金之折算標準、易服勞役之折算標準及期
    限涉及裁量權之行使，係屬科刑規範事項，其折算標準於裁
    判時並應於主文內諭知，與一般純屬執行之程序有別，是如
    新舊法對易科罰金之折算標準、易服勞役之折算標準及期限
    各有不同時，自應依上開規定，比較適用最有利於行為人之
    法律。而比較時應就罪刑有關之共犯、未遂犯、連續犯、牽
    連犯、結合犯、以及累犯加重、自首減輕、暨其他法定加減
    原因、與加減例等一切情形，綜其全部之結果，而為比較，
    再適用有利於行為人之法律處斷，且應就罪刑有關之一切情
    形，比較其全部之結果，而為整個之適用，不能割裂而分別
    適用有利益之條文，最高法院二十四年上字第四六三四號、
    二十七年上字第二六一五號判例固足參照，但此之所謂不能
    割裂適用，係指與罪刑有關之本刑而言，不包括易刑處分，
    事關刑罰執行之易刑處分仍應分別適用最有利於行為人之法
    律。易言之，倘所處之主刑同時有徒刑、拘役易科罰金、罰
    金易服勞役之情形時，關於易科罰金、易服勞役部分應分別
    為新舊法有利不利之比較，依刑法第二條第一項從舊從輕原
    則定其易刑之折算標準（最高法院刑事九十六年度臺非字第
    五八號判決意旨參照）。查，修正前刑法第四十一條第一項
    前段規定：「犯最重本刑為五年以下有期徒刑以下之刑之罪
    ，而受六個月以下有期徒刑或拘役之宣告，因身體、教育、
    職業、家庭之關係或其他正當事由，執行顯有困難者，得以
    一元以上三元以下（按指銀元）折算一日，易科罰金。」，
    又被告庚○○、甲○○、丙○○、丁○○行為時之易科罰金
    折算標準，修正前罰金罰鍰提高標準條例第二條（現已刪除
    ）規定，就其原定數額提高為一百倍折算一日，則本件被告
    行為時之易科罰金折算標準，應以銀元三百元折算一日，經
    折算為新臺幣後，應以新臺幣九百元折算為一日。惟修正後
    之刑法第四十一條第一項前段則規定：「犯最重本刑為五年
    以下有期徒刑以下之刑之罪，而受六個月以下有期徒刑或拘
    役之宣告者，得以新臺幣一千元、二千元或三千元折算一日
    ，易科罰金。」比較修正前後之易科罰金折算標準，以九十
    五年七月一日修正公布施行前之規定，較有利於行為人。
  (八)關於數罪併罰就主刑拘役定應執行之規定，修正前刑法第五
    十一條第六款係規定「宣告多數拘役者，比照前款定其刑期
    。但不得逾四個月。」，而修正後刑法第五十一條第六款修
    正為「但不得逾一百二十日」，比較新舊法規定，修正前後
    之規定，亦無有利不利之情形，亦應適用裁判時法（最高法
    院九十六年度臺上字第八二七號判決意旨參照)。
六、核被告庚○○所為，係犯刑法第三百五十四條毀損罪、同法
    第三百零五條恐嚇危害安全罪及同法第二百七十七條第一項
    之傷害罪，被告甲○○、丙○○係犯刑法第三百五十四條毀
    損罪、同法第二百七十七條第一項之傷害罪，被告丁○○則
    係犯刑法第二百七十七條第一項之傷害罪，並論罪科刑分述
    如下。
  (一)被告庚○○、丙○○就九十五年三月十二日凌晨三時許所為
    毀損犯行，及被告庚○○、甲○○、丙○○就同日晚間八時
    三十分許所為毀損犯行，分別有犯意聯絡及行為分擔，均為
    共同正犯。而被告庚○○、甲○○、丙○○就傷害被告丁○○、證人戊○○應有犯意聯絡，是被告庚○○、甲○○、丙○○三人對於共犯間之實施行為，既互相利用，則就傷害之
    結果，自應同負責任，是上開被告三人就所犯傷害犯行，亦
    應論予共同正犯
  (二)被告庚○○、丙○○就九十五年三月十二日凌晨三時許所為
    多次丟擲石頭或磚塊毀損被告丁○○住處窗戶玻璃行為，及
    被告庚○○、甲○○、丙○○就同日晚間八時三十分許所為
    多次丟擲石頭或磚塊毀損被告丁○○住處窗戶玻璃行為，各
    係於密切接近之時地實施，侵害同一之法益，各行為之獨立
    性極為薄弱，依一般社會健全觀念，在時間差距上，難以強
    行分開，在刑法評價上，以視為數個舉動之接續施行，合為
    包括之一行為予以評價，較為合理，是被告庚○○、丙○○
    於該日凌晨三時，及被告庚○○、甲○○、丙○○於同日晚
    間八時三十分之毀損犯行，均係屬接續犯，各為包括之一罪
    （參照最高法院八十六年度臺上字第三二九五號判例意旨）
    。
  (三)被告庚○○一次口出「叫輝明來，叫他帶槍子來」之加害他
    人生命身體安全之恫嚇言語，同時使聽聞者之被告丁○○、
    證人戊○○心生畏懼，係侵害不同人之法益，為想像競合犯
    ，應依修正後刑法第五十五條規定，從一恐嚇危害安全罪處
    斷（有關想像競合犯之規定，修正後刑法第五十五條除規定
    「從一重處斷」外，並增列但書：「但不得科以較輕罪名所
    定最輕本刑以下之刑」，該但書之規定，係科刑之限制，為
    法理之明文化，非屬法律之變更，自無庸依修正後刑法第2
    條第1 項之規定為新舊法比較之問題，應逕適用裁判時有效
    之規範，即修正後刑法第五十五條之規定）。
  (四)查被告庚○○、丙○○先後二次毀損犯行，與被告庚○○、
    丙○○、甲○○連續傷害被告丁○○、證人戊○○犯行，時
    間均緊接、方法亦屬相同，所犯基本構成要件相同之罪名，
    顯係各基於概括犯意反覆而為，均為連續犯，皆應依修正前
    刑法第五十六之規定，各論以毀損、傷害之一罪。
  (五)又被告庚○○所犯毀損、傷害、恐嚇危害安全三罪，被告甲○○、丙○○所犯毀損、傷害二罪，行為互殊，構成要件相
    異，顯係分別起意為之，均應予分論併罰。
  (六)又被告庚○○、丙○○於九十五年三月十二日凌晨三時許所
    犯以丟擲石頭或磚塊毀損被告丁○○住處窗戶玻璃部分，雖
    未據公訴人提起公訴，然此部分業據被告丁○○提出告訴，
    且亦與已起訴之渠等二人於同日晚間八時三十分許所犯毀損
    之犯行間，具有連續犯裁判上一罪之關係，是此部分應為起
    訴效力所及，本院自應予以審究，併此敘明。
  (七)爰審酌被告庚○○、甲○○、丁○○並無前科，被告丙○○
    平日素行尚可，有臺灣高等法院被告前案紀錄表四份在卷可
    參，被告庚○○因與同宗鄰居即被告丁○○長期因噪音問題
    而相處不睦，而有嫌隙，竟不思及合法途徑解決雙方糾紛，
    反夥同友人即被告甲○○、丙○○在被告住處樓下丟擲石頭
    或磚塊毀損被告丁○○住處二、三樓玻璃，證人戊○○、被
    告丁○○先後下樓與之理論未果，亦未以和平方式處理雙方
    爭執，先有口角衝突，被告庚○○更口出「叫輝明來，帶槍
    子來。」之加害他人生命、身體安全一詞，恫嚇被告丁○○
    、證人戊○○，並致心生畏懼，被告丁○○嗣後竟持不明利
    器毆擊被告庚○○頭部，被告庚○○、甲○○、丙○○三人
    與被告丁○○、證人戊○○進而發生互毆情事，被告甲○○
    手持木棒，被告丙○○嗣後返回屋內手持高爾夫球桿等犯罪
    之動機、目的、手段、所受刺激，並量及被告庚○○、丁○○、證人戊○○傷勢程度，被告庚○○、甲○○、丙○○犯
    後坦承大部分犯行，態度良好，而被告丁○○自始否認其有
    傷害被告庚○○犯行，犯後態度不佳，且被告庚○○、甲○○、丙○○、丁○○四人事後均無法達成和解等一切情狀，
    分別量處如主文所示之刑，並分別諭知易科罰金之折算標準
    。
  (八)又被告庚○○、甲○○、丙○○、丁○○四人犯罪後，中華
    民國九十六年罪犯減刑條例於九十六年七月十六日起施行，
    而被告四人所犯上開各罪之犯罪時間、罪名等項，均合於該
    條例所定之減刑條件，爰均依該條例第二條第一項第三款規
    定分別減其宣告刑二分之一，併諭知易科罰金之折算標準。
    另就被告庚○○所處拘役部分，定應執行刑，亦諭知易科罰
    金之折算標準。
七、沒收部分：
  (一)按刑法第三十八條第三項係規定「犯人」所有供犯罪所用之
    物，得宣告沒收，並非規定屬「被告」所有之物，始得宣告
    沒收，而共同正犯於意思聯絡範圍內，組成一共犯團體，團
    體中之任何成員均為「犯人」，供犯罪所用之物，只要屬於
    「犯人」所有，均得宣告沒收，不以必屬於本件被告所有者
    為限（參照最高法院九十二年度台上字第七八七號判決），
    此即刑法學理上「共犯連帶沒收」理論，準此，數人共同犯
    罪之情形時，就因犯罪依法沒收之物，不論究係為共犯何人
    所有，就各共犯之判決均應宣告沒收之從刑至明。基此，扣
    案之高爾夫球桿桿頭，係被告庚○○所有，並由被告丙○○
    持之毆擊被告丁○○、證人戊○○，均據被告庚○○、丙○○供承在卷，是揆之上開最高法院判決意旨，應依刑法第三
    十八條第一項第二款之規定，自被告庚○○、甲○○、丙○○主文之從刑部分均宣告沒收之。
  (二)至未扣案之木棒一支，雖為被告甲○○持之毆擊被告丁○○
    、證人戊○○之物，然被告甲○○否認為其所有，依卷內證
    據亦無從認定係屬被告甲○○或庚○○、丙○○所有之物，
    且該木棒一支亦非屬違禁物，核與刑法第三十八條第一項各
    款所定沒收要件俱屬不合，自無從為沒收之諭知，附予敘明
    。
  (三)又被告丁○○所持之傷害被告庚○○之不明利器，既為被告
    丁○○所否認，而依卷內證據無從認定是否為被告丁○○所
    有，且不能證明該不明利器現仍存在，是此部分不為沒收之
    諭知，併此說明。
、無罪部分：
一、公訴意旨略以：被告己○○係庚○○之父，其二人因不滿鄰
    居被告丁○○住處之噪音問題，於九十五年三月十二日晚間
    九時許，在桃園縣蘆竹鄉○○街十號前，被告庚○○竟與友
    人即被告甲○○及丙○○聯手丟擲磚塊砸損丁○○住處二樓
    玻璃，致令不堪使用，適有丁○○之兄戊○○出面勸阻。詎
    被告丁○○、被告庚○○與被告己○○、被告甲○○及被告
    丙○○互相基於傷害之犯意，由被告丁○○持不明器具毆打
    被告庚○○頭部，被告庚○○及被告丙○○分持鐵製高爾夫
    球桿、被告甲○○持木棒、被告己○○則以腳毆擊被告丁○○、告訴人戊○○，致被告丁○○受有前額頭皮一公分、後
    頭皮二公分及右後手肘關節零點五公分開放性傷口等傷害，
    告訴人戊○○受有前臂及左膝挫傷等傷害，被告庚○○受有
    頭皮撕裂傷零點五公分及左手挫擦傷等傷害。被告庚○○與
    告甲○○心有未甘，復基於恐嚇之犯意，被告庚○○向被告
    丁○○、告訴人戊○○恫嚇：「叫輝明來，叫他帶槍來」等
    語，甲○○則以：「明早拿來開就好了」等足以使被告丁○○、告訴人戊○○心生畏懼之言詞，致生危害於被告丁○○
    、告訴人戊○○之生命安全等情，因認被告己○○涉犯刑法
    第二百七十七條第一項之傷害罪嫌，被告甲○○就口出「明
    早拿來開就好了」一詞，則涉犯刑法第三百零五條恐嚇危害
    安全罪。
二、按犯罪事實應依證據認定之，無證據不得認定犯罪事實；又
    不能證明被告犯罪者，應諭知無罪之判決，刑事訴訟法第一
    百五十四條第二項、第三百零一條第一項分別定有明文。又
    按事實之認定，應憑證據，如未能發現確實之證據，或證據
    不足以證明，自不能以推測或擬制之方法，以為裁判基礎；
    再犯罪事實所憑之證據，無論係直接證據或間接證據，其為
    訴訟上之證明，須於一般人均不致有所懷疑而得確信為真實
    之程度，始得據為有罪之認定，倘其證明尚未達此程度而尚
    有合理之懷疑存在時，本諸無罪推定原則，自應為被告無罪
    之諭知；又被告否認犯罪事實所持辯解縱使不能成立，除非
    有確實證據足以證明對於被告犯罪已無合理之懷疑外，不能
    遽為有罪之認定；刑事訴訟法規定被告有緘默權，被告基於
    不自證己罪原則，既無供述之義務，亦不負自證清白之責任
    ，不能因被告未能提出證據資料證明其無罪，或對於被訴之
    犯罪事實不置可否，即認定其有罪，最高法院著有九十二年
    度台上字第二五七○號判決意旨可資參照。再按無論直接證
    據或間接證據，其為訴訟上之證明，須於通常一般之人均不
    致有所懷疑，而得確信為真實之程度者，始得據為有罪之認
    定。告訴人之指訴，既係以使被告受有罪之判決為目的，從
    而，不得以告訴人之指訴作為認定被告犯罪事實之主要證據
    ，仍應調查其他必要之證據，以察與事實是否相符。被害人
    之陳述如無瑕疵，且就其他方面調查又與事實相符，固足採
    為科刑之基礎，倘其陳述尚有瑕疵，則在究明前，自難遽採
    為被告有罪之根據，最高法院亦著有六十一年台上字第三○
    九九號判例可資參照。
三、被告己○○被訴傷害部分：
    本件公訴人認定被告己○○涉犯刑法第二百七十七條第一項
    傷害罪嫌，無非係以上開事實，業據被告己○○坦承在卷，
    並有診斷證明書在卷可稽為其主要之論據。然訊據被告己○○堅詞否認其有傷害之犯行，並辯稱：伊並沒有承認伊有傷
    害丁○○，是因為戊○○正面打我一拳，伊才用腳踢丁○○
    的腳一下，而且伊當時是穿拖鞋等語置辯，經查：
  (一)經本院當庭勘驗案發當日錄影光碟：「二十一時零四分十秒
    ：站在畫面左上角講話的五人（Ａ、Ｂ、Ｇ、Ｈ、Ｉ男）有
    推擠的動作，五人從原本聚成一個圈型散開，較靠近畫面右
    邊穿淺色衣褲（Ｈ男）和站其對面穿深色衣服（Ｂ男）互相
    推打，另一名穿淺色衣服的男子（Ｇ男）則追上幫忙，另外
    二人則互相推打（Ｉ、Ａ男）。二十一時零四分三十四秒：
    一台白色休旅車經過，該五人（Ａ、Ｂ、Ｇ、Ｈ、Ｉ男）便
    往畫面右方遮雨棚走進去。‧‧‧二十一時十分十七秒，從
    畫面的右方屋簷下走出三個人激烈地拉扯互毆，又從後分別
    衝出二名身穿淺色上衣的男子上前加入毆打的陣容，共五人
    （Ａ、Ｂ、Ｇ、Ｈ、Ｉ男）互毆，一人（Ｊ男）似欲勸架。
    二十一時十分二十三秒：下方有一穿著深色衣褲站立之男子
    （Ｊ男）。二十一時十分四十八秒：Ｊ男在畫面中央遭上方
    Ｈ男揮一拳後，Ｊ男向右方出腳。二十一時十分五十秒：從
    畫面左下方出現一名男子（乙○○）上前似欲勸架，爭執的
    六人畫面漸往又下方屋簷移動。二十一時十一分零七秒至二
    十一時十二分五十五秒：（Ａ、Ｂ、Ｇ、Ｈ、Ｉ男）仍在互
    毆，一人（Ｊ男）似欲勸架。」等節，並製有勘驗筆錄一份
    （見本院卷第一五二至一五三頁），且經本院當庭質之被告
    五人及證人戊○○確認Ａ、Ｂ、Ｉ、Ｊ、Ｈ男分別為被告庚○○、甲○○、丁○○、被告己○○、證人戊○○，而Ｃ、
    Ｇ均是被告丙○○無誤，均據本院認定如前，顯見本件參與
    互毆之人應係被告庚○○、甲○○、丙○○、丁○○及證人
    戊○○，被告己○○並無加入毆打行列，且觀諸監視錄影內
    容所顯示被告己○○當時之肢體動作，應係立於勸阻停止互
    毆之立場，迄至證人戊○○揮打被告己○○一拳，被告己○○始向右踢腳無誤，堪認被告己○○案發當時並無參與被告
    庚○○、甲○○、丙○○共同傷害被告丁○○或證人戊○○
    等犯行。
  (二)雖證人戊○○於本院審理時證稱：己○○當日居中指揮，甲○○跟伊對峙時，己○○在伊後面做指揮的手勢，丙○○持
    鐵桿就從伊後面朝伊右手關節處打下去，這時候己○○就從
    丁○○的頭部打下去，己○○都是在中間指揮，並且找機會
    踢丁○○，而且己○○指稱當時伊有打他一拳，己○○才踢
    丁○○一腳係說謊不實之言詞，庚○○用鐵桿打丁○○以後
    ，接著己○○指揮丙○○打伊右手肘，此時伊還在勸架，可
    是伊看到己○○去踢丁○○時，伊感到心寒，因為之前伊都
    在當和事佬，結果他不但指揮丙○○打伊，還過去踢丁○○
    ，伊本來希望他幫忙勸架，結果他反而自己動手等語（見本
    院卷第六六、六七、六八頁），然依本院勘驗監視錄影內容
    ，觀之被告己○○之肢體動作應係勸架舉止，迄至遭證人戊○○出拳毆打，被告己○○始向右踢腳等情，業經本院認定
    如前，是證人戊○○否認其有出拳毆擊被告己○○，且指稱
    被告己○○係立於居中指揮角色一節，顯與本院前開勘驗監
    視錄影內容有異，是證人戊○○前開證詞應與實情不符，顯
    難憑採。又本院當庭勘驗被告丁○○所提出之案發當日錄音
    光碟，全部錄音內容均與被告丁○○所提出之錄音譯文一致
    ，有勘驗筆錄一份（見本院卷第一六○頁）在卷可稽，則觀
    諸前開錄音譯文，被告己○○亦無居中指揮其他被告之言語
    ，益見證人戊○○指證被告己○○有居中指揮一情，不足採
    信。復佐以其係立於告訴人之地位，又與另一被告即告訴人
    丁○○屬兄弟關係，實難期證人戊○○之證詞客觀公正並無
    偏頗，是證人戊○○之前開證述，應係迴護被告丁○○所為
    之證詞，均不足採。
  (三)雖被告己○○亦自承其因證人戊○○揮拳後，有踢被告丁○○腳等情，核與前開勘驗內容相符，縱被告己○○確實有踢
    被告丁○○腳部，惟觀之被告丁○○所受傷勢為前額頭皮一
    公分、後頭皮二公分及右後手肘關節零點五公分開放性傷口
    等傷害，均無腳部之傷害，顯見被告己○○腳踢被告丁○○
    腳部行為亦未使被告丁○○遭踢及部位成傷，顯與傷害之構
    成要件不相符合，自無從憑此即以傷害罪責與被告己○○相
    繩。
  (四)綜上，依現場監視錄影內容顯示被告己○○並無參與互毆，
    反觀其肢體動作應係在勸阻對立之雙方停止互毆行為，且依
    現場錄音內容亦無被告己○○出言指揮之言語，自不得因被
    告己○○係被告庚○○之父親，並於案發當時在現場，即推
    認其與被告庚○○、甲○○、丙○○有傷害之犯意聯絡，雖
    被告己○○有自承其有出腳踢被告丁○○腳部，然被告丁○○並未因此成傷，顯與傷害之構成要件不符，此外，復查無
    積極證據足資證明被告己○○有與被告庚○○、甲○○、丙○○間就傷害被告丁○○、證人己○○有犯意聯絡及行為分
    擔，本諸「罪證有疑，利於被告」之證據法則，自應就被告
    己○○被訴傷害犯行部分為無罪之諭知。
四、被告甲○○被訴恐嚇危害安全部分：
    本件公訴人認定被告甲○○有刑法第三百零五條恐嚇危害安
    全罪嫌，無非係以證人乙○○之證述、錄音譯文及勘驗筆錄
    為其主要之論據。然訊據被告甲○○堅決否認其有何恐嚇危
    害安全犯行，並辯稱：伊當日確實有說「明早拿來開就好」
    ，但是是拿鑰匙來開車的意思，因為當時要開車去醫院要拿
    鑰匙給伊等語，經查：本院當庭勘驗被告丁○○所提出之錄
    音光碟，其內容固有某男甲「別說了，我們來處理就好了」
    ，某男乙「明天我們來處理好了，伯仔（台語發音）」，某
    男丙「明早我再來開就好了（台語發音）」，在某男乙與某
    男丙之間有另一男子說「醫生館（台語發音）」一節，且經
    被告甲○○辨認後供稱某乙男、某丙男均係其所發聲（見本
    院卷第一六○頁），顯見被告甲○○固有如公訴人所指有口
    出「明早我再來開就好了」之言語，然僅依該言詞辭意實難
    遽認被告甲○○係基於恐嚇之犯意而口出危害他人生命、身
    體之言語。再參酌被告甲○○口出前開言語之前後對話係在
    爭執當日丟擲石頭毀壞玻璃一事之後，始口出「明天我們來
    處理好了，伯仔（台語發音）」、「明早我再來開就好了（
    台語發音）」等言語，且中間又有夾雜他人所說「醫生館（
    台語發音）」一詞，核與被告甲○○所辯其係要開車去醫院
    而要拿鑰匙而口出上開言語之情節吻合，顯見該等言詞僅係
    一般談話言語，並無有加害他人生命、身體之事之惡害通知
    情形，豈有使人心生畏懼之可能，自不得徒執被告甲○○前
    有共同傷害他人情節，或被告庚○○有恐嚇危害安全之犯行
    ，進而臆測被告甲○○所言「明天我們來處理好了，伯仔（
    台語發音）」、「明早我再來開就好了（台語發音）」等語
    ，係要持槍來處理當日之衝突，而逕論處被告甲○○恐嚇危
    害安全罪責，此外，復查無積極證據足資證明被告甲○○有
    恐嚇危害安全犯行，是此部分即應為無罪之諭知。
據上論斷，應依刑事訴訟法第二百九十九條第一項前段、第三百
零一條第一項，刑法第二條第一項、第二十八條、第二百七十七
條第一項、第三百零五條、第三百五十四條、第五十五條、（修
正前）第五十六條、（修正前）第四十一條第一項前段、第五十
一條第一項第六款、第三十八條第一項第二款，修正前罰金罰鍰
提高標準條例第二條，刑法施行法第一條之一第一項、第二項前
段，中華民國九十六年罪犯減刑條例第二條第一項第三款、第七
條、第九條、第十條第一項，判決如主文。
本案經檢察官鍾雅蘭到庭執行職務。
中　　華　　民　　國　　96　　年　　12　　月　　12　　日
　　　　　　　　　    臺灣桃園地方法院刑事第四庭
                          審判長法  官  黃斯偉
                                法  官  蘇昭蓉
                                法  官  陳可薇
以上正本證明與原本無異。
如不服本判決，應於判決送達後十日內向本院提出上訴狀（應附
繕本），上訴於臺灣高等法院。
　　　　　　　　　　　　　　　　書記官　陳青瑜
中　　華　　民　　國　　96　　年　　12　　月　　19　　日
附錄本案論罪科刑法條全文：
刑法第二百七十七條第一項
傷害人之身體或健康者，處三年以下有期徒刑、拘役或一千元以
下罰金。
刑法第三百零五條
以加害生命、身體、自由、名譽、財產之事，恐嚇他人致生危害
於安全者，處二年以下有期徒刑、拘役或三百元以下罰金。
刑法第三百五十四條
毀棄、損壞前二條以外之他人之物或致令不堪用，足以生損害於
公眾或他人者，處二年以下有期徒刑、拘役或五百元以下罰金。
